臺灣嘉義地方法院民事裁定
109年度亡字第20號
聲  請  人  臺灣嘉義地方檢察署檢察官

相  對  人  侯明哲  

上列聲請人聲請宣告侯明哲死亡事件，本院裁定如下：
    主    文
宣告侯明哲（男，民國○○○年○月○○○日生，身分證統一編號：Ｚ○○
○○○○○○○號，失蹤前住所：嘉義縣○○鄉○○村○○○○○○號）於中華民
國一０九年一月一日下午十二時死亡。
程序費用由侯明哲之遺產負擔。
    理    由
一、聲請意旨係以：失蹤人侯明哲（男，民國00年0月00日生）
    約於民國40年間在宜蘭走失後，60餘年間均行方不明，雖未
    報警失蹤人口協尋，然迄今仍音訊全無，失蹤已滿3年以上
    等情，前經聲請鈞院准以109年度亡字第20號公示催告，並
    刊登新聞紙在案，現陳報期間屆滿，未據失蹤人陳報其生存
    ，或知失蹤人生死者，陳報其所知，為此聲請為宣告失蹤人
    死亡，並提出貴院公示催告裁定及報紙為證。
二、按失蹤人失蹤滿7年後，法院得因利害關係人或檢察官之聲
    請，為死亡之宣告；失蹤人為80歲以上者，得於失蹤滿3年
    後，為死亡之宣告；失蹤人為遭遇特別災難者，得於特別災
    難終了滿一年後，為死亡之宣告。又受死亡宣告者，以判決
    內所確定死亡之時，推定其為死亡；前項死亡之時，應為前
    條各項所定期間最後日終止之時，民法第8條、第9條第1項
    、第2項前段定有明文。再者，所謂失蹤，係指失蹤人離去
    其最後住所或居所，陷於生死不明之狀態而言。又對失蹤人
    為公示催告，應記載下列各款事項：㈠失蹤人應於期間內陳
    報其生存，如不陳報，即應受死亡之宣告。㈡凡知失蹤人之
    生死者，應於期間內將其所知陳報法院。前條陳報期間，自
    公示催告最後登載公報或新聞紙之日起，應有6個月以上，
    家事事件法第156條第1項亦有明文。
三、經本院調查，聲請人主張之前述事實，已據聲請人提出嘉義
    ○○○○○○○○函、訪查紀錄表、內政部移民署函、嘉義縣社會局
    函、嘉義縣六腳鄉公所函、嘉義縣警察局朴子分局函、嘉義
    縣財政稅務局函、戶籍資料、戶役政資訊系統轉錄戶籍資料
    等件影本附卷可佐；另有新聞報公告刊登報紙粘貼單及新聞
    紙附卷可憑。今申報期屆滿，未據失蹤人向本院陳報其生存
    ，或知其生死者陳報其有尚生存之情形，可信聲請人之主張
    為真實。
四、本件失蹤人至遲於106年1月1日失蹤，迄今生死不明已逾3年
    ，其失蹤期間依前述規定，應計算至109年1月1日滿3年。於
    公示催告之申報期間，未據失蹤人陳報其生存，或知失蹤人
    生死者陳報其所知，自應推定該失蹤人於失蹤期間屆滿之日
    下午12時為其死亡之時。本件聲請死亡宣告，為有理由，應
    予准許。
五、依家事事件法第154條第3項，裁定如主文。  
中　　華　　民　　國　　110 　年　　7 　　月　　21　　日
                    家事法庭  法  官  葉南君
以上正本證明與原本無異。
如不服本裁定，應於收受送達後十日內向本院提出抗告狀。
                              書記官  戴睦憲
中　　華　　民　　國　　110 　年　　7 　　月　　21　　日